---
title: "Análise dos Medalhistas 2016"
output: 
  html_document:
    fig_height: 7
    theme: paper
    toc: true
    toc_float:
      collapsed: false
      smooth_scroll: false
---

```{r setup, include=FALSE}
knitr::opts_chunk$set(echo = FALSE, warning = FALSE, message = FALSE)
```

```{r}
library(tidyverse)
library(plotly)
```

Este trabalho tem como objetivo analisar os dados dos medalhistas da [OPI](http://www.dsc.ufcg.edu.br/~opi/) 2016 com o intuito de caracterizar o perfil destes medalhistas com respeito à suas práticas e motivações.


```{r}
premiados_geral <- read_csv("data/Respostas - Editado para análise - Geral.csv")
```

# Quais as estratégias de preparação mais comuns entre os participantes campeões recorrentes e os novatos?

# Qual o impacto dos treinamentos do projeto olímpico sobre o desempenho dos medalhistas?

# De onde vem o incentivo mais comum para os medalhistas?

# Existe um perfil que caracteriza os medalhistas antes de começarem a participar de olimpíadas de informática?

# Qual a relação dos medalhistas com a computação?

# Quais as motivações para os medalhistas continuarem competindo em olimpíadas de informática?
